臺灣臺中地方法院民事裁定
110年度聲字第391號
聲  請  人  陳坤蔘  

上列聲請人與相對人邱楚喬、邱鈺安間返還不當得利事件（本院
110年度簡上字第227號），聲請交付法庭錄音光碟，本院裁定如
下：
    主    文
准於聲請人繳納費用後，交付本院民國110年度簡上字第227號返
還不當得利事件於民國110年8月17日上午準備程序之法庭數位錄
音光碟。
聲請人就前項所示法庭數位錄音光碟內容，不得散布、公開播送
，或為非正當目的使用。
聲請費用由聲請人負擔。
    理    由
一、按當事人及依法得聲請閱覽卷宗之人，因主張或維護其法律
    上利益，得於開庭翌日起至裁判確定後6個月內，繳納費用
    聲請法院許可交付法庭錄音或錄影內容。又持有法庭錄音、
    錄影內容之人，就所取得之錄音、錄影內容，不得散布、公
    開播送，或為非正當目的使用。法院組織法第90條之1第1項
    前段、第90條之4第1項分別定有明文。次按當事人及依法得
    聲請閱覽卷宗之人，因主張或維護其法律上利益，聲請交付
    法庭錄音或錄影內容時，應敘明理由，由法院為許可與否之
    裁定。前項聲請經法院裁定許可者，每張光碟應繳納費用新
    臺幣50元。法庭錄音錄影及其利用保存辦法第8條第1、3項
    亦有明文。
二、聲請意旨略以：為清楚瞭解本院110年度簡上字第227號返還
    不當得利事件，110年8月17日上午之準備程序期日開庭實際
    狀況，以供其參考並回想當日兩造和解之所抵銷之範圍或和
    解之內容，作為核對和解筆錄之用，爰聲請自費交付本院11
    0年度簡上字第227號返還不當得利事件就110年8月17日上午
    準備程序期日法庭錄音光碟等語。
三、經查，聲請人為本院110年度簡上字第227號返還不當得利事
    件之當事人，為依法得聲請閱覽卷宗之人，且其聲請合於首
    揭規定之期限規定；復據聲請人敘明聲請交付法庭錄音以維
    護其法律上利益之理由，經核與法院組織法第90條之1之規
    定尚無不合，應予准許。又聲請人依法就取得之法庭數位錄
    音光碟內容，不得散布、公開播送，或為非正當目的使用。
    違反前揭規定者，依法院組織法第90條之4第2項規定，由行
    為人之住所、居所，或營業所、事務所所在地之地方法院處
    新臺幣3萬元以上30萬元以下罰鍰，併特予裁示，以促其注
    意遵守。
四、據上論結，本件聲請為有理由，爰依法院組織法第90條之1
    第1項、第90條之4第1項、法庭錄音錄影及其利用保存辦法
    第8條，裁定如主文。
中　　華　　民　　國　　110 　年　　12　　月　　14　　日
                  民事第六庭    審判長法  官　陳學德
　　　　　　　　　                    法  官  楊雅婷
　　　　　　　　　                    法  官  夏一峯
上正本係照原本作成。
本裁定不得抗告。
中　　華　　民　　國　　110 　年　　12　　月　　14　　日
                                      書記官　陳建分